【裁判字號】    95,抗,696
【裁判日期】    950901
【裁判案由】    聲明異議
【裁判全文】
臺灣高等法院刑事裁定                   95年度抗字第696號
抗  告  人  甲○○
                    （現在臺灣花蓮監獄執行中）
上列抗告人因感訓處分案件，不服臺灣士林地方法院中華民國95
年7月17日裁定（95年度聲字第642號），提起抗告，本院裁定如
下：
    主  文
抗告駁回。
    理  由
一、按受裁定感訓處分之流氓行為，同時觸犯刑事法律者，經判
    決有罪確定，其應執行之有期徒刑、拘役或保安處分與感訓
    期間，相互折抵之，其折抵以感訓處分一日互抵有期徒刑、
    拘役或保安處分一日，檢肅流氓條例第21條第1項固定有明
    文，揆其立法用意，乃在避免「一罪兩罰」。惟若無一罪兩
    罰之情形，自不得以他罪所判處並已執行之刑期折抵感訓處
    分期間。檢肅流氓條例施行細則第46條第3項乃規定：相互
    折抵之計算，以實際在監所受刑事處分執行、易科罰金之折
    算或在保安處分執行處所受保安處分執行之日數及實際在感
    訓處分執行機關執行之日數為準。換言之，受裁定感訓處分
    之行為事實，同時觸犯刑事法律，而受有罪判決確定並經執
    行者，始有上開折抵刑期之適用。故若執行者係犯他罪所判
    決並執行者，自不得相互折抵。
二、抗告意旨略以：
    抗告人甲○○因殺人未遂案件執行感訓處分，已執行2年餘
    ，其與台灣高等法院88年度上更（一）字第664號案件，兩
    者係同一行為、事實之案件，非常明確。依檢肅流氓條例第
    21條第1項，該殺人未遂之有期徒刑應可與感訓期間相互折
    抵。又抗告人民國86年所犯殺人未遂一案乃在修法前，僅需
    服刑超過三分之一即可申報假釋，抗告人於91年11月8日開
    始服刑，至今已將屆4年，早應於94年元月申報假釋，今申
    請折抵刑期，應符合上開條件云云。
三、經查：
    本院審閱相關卷證資料，臺灣台北地方法院89年度感裁字第
    37號裁定及本院治安法庭90年度感抗字第123號裁定，僅裁
    定抗告人符合檢肅流氓條例第2條第3款、第5款所規定之流
    氓行為，嗣抗告人雖聲請重新審理，因無理由及程序不合法
    ，業經本院以94年度感重字第24號裁定駁回確定。至抗告人
    於86年間所犯殺人未遂案件，係因停車糾紛所引起，經本院
    以88年度上更（一）字第664號判處有期徒刑5年6月確定；
    嗣因傷害及詐欺案件，分別經本院台中分院以90年度上訴字
    第443號及本院以91年度上易字第138號判決各判處有期徒刑
    5月確定，再經本院以92年度聲字第362號裁定應執行刑有期
    徒刑6月2月。前開感訓處分與殺人未遂、傷害及詐欺案件，
    所認定之事實，並非相同，即非因該流氓行為而同時觸犯刑
    事法律，依法自不能相互折抵，原裁定並無違誤。抗告人提
    起本件抗告，為無理由，應予駁回。
據上論斷 ，應依刑事訴訟法第412條，裁定如主文。
中    華    民    國    95    年    9     月    1     日
                  刑事第十三庭  審判長法  官  曾德水
                                      法  官  杜惠錦
                                      法  官  廖紋妤
以上正本證明與原本無異。
不得再抗告。
                                      書記官  王增華
中    華    民    國    95    年    9     月    1     日


司法院資訊處製作；財團法人民間司法改革基金會備份。
